臺灣臺中地方法院刑事判決　　　　　　 100年度訴字第2355號
公　訴　人　臺灣臺中地方法院檢察署檢察官
被　　　告　楊竣評
指定辯護人　本院公設辯護人　陳秋靜
上列被告因違反毒品危害防制條例案件，經檢察官提起公訴（
100年度毒偵字第2029號），被告於準備程序進行中就被訴事實
為有罪之陳述，經本院聽取當事人意見後，本院合議庭裁定由受
命法官獨任進行簡式審判程序後，檢察官聲請依協商程序而為判
決，本院認為適當，改進行認罪協商程序，判決如下：
    主    文
楊竣評施用第一級毒品，處有期徒刑拾月。
    犯罪事實及理由
一、本件犯罪事實及證據，除引用檢察官起訴書之記載（如附件
    ）外，並補充及更正記載如下：
  (一)犯罪事實方面：起訴書犯罪事實欄一第12、13行記載「100
    年5月13日14時30分許，在本署採尿室接受採尿檢驗之前數
    日內某時」更正為「100年5月12日某時」
  (二)證據方面：補充被告楊竣評於本院準備程序期日之自白。
二、應適用之法條：刑事訴訟法第455條之4第2項、第455條之8
    、第454條第2項、第299條第1項前段，毒品危害防制條例第
    10條第1項，判決如主文。
三、本件協商判決除有刑事訴訟法第455條之4第1項第1款於本院
    訊問程序終結前，被告撤銷協商合意或檢察官撤回協商聲請
    者；第2款被告協商之意思非出於自由意志者；第4款被告所
    犯之罪非第455條之2第1項所定得以聲請協商判決者；第6款
    被告有其他較重之裁判上一罪之犯罪事實者；第7款法院認
    應諭知免刑或免訴、不受理者情形之一，及違反同條第2項
    「法院應於協商合意範圍內為判決；法院為協商判決所科之
    刑，以宣告緩刑或2年以下有期徒刑、拘役或罰金為限」之
    規定者外，不得上訴。
四、如不服本件判決，且有前述得提起上訴之情形，得於判決書
    送達之日起10日內，向本院提出上訴書狀（應敘述具體理由
    並附繕本；上訴書如未敘述理由，應於上訴期間屆滿後20日
    內補提理由書於本院），上訴於第二審法院。
中    華    民    國   100    年    11    月    15    日
                    刑事第九庭    法  官  蔡岱霖
以上正本證明與原本無異。
                                  書記官  陳建分
中    華    民    國   100    年    11    月    15    日
附錄論罪科刑法條：
毒品危害防制條例第十條第一項
施用第一級毒品者，處六月以上五年以下有期徒刑。
附件：
臺灣臺中地方法院檢察署檢察官起訴書                  澄股
                                   100年度毒偵字第2029號
    被      告  楊竣評  男  31歲（民國○○年○月○○日生）
                        住臺中市○○區○○路52巷58弄11號
                        國民身分證統一編號：Ｚ000000000號
上列被告因違反毒品危害防制條例等案件，業經偵查終結，認應
該提起公訴，茲將犯罪事實及證據並所犯法條分敘如下：
        犯罪事實
一、楊竣評前於民國90年間，因施用毒品案件，經法院裁定送觀
    察、勒戒後，認無繼續施用毒品傾向，於90年7月4日釋放出
    所，由福建金門地方法院檢察署檢察官以90年度毒偵字第29
    號為不起訴處分確定。又於92年間，因施用毒品案件，經法
    院裁定送觀察、勒戒後，亦認無繼續施用毒品傾向，於92年
    4月18日釋放出所，由本署檢察官以92年度毒偵字第987號為
    不起訴處分確定。其後復因竊盜、強盜及施用毒品案件，經
    減刑後，由法院判處應執行有期徒刑8年4月確定；又因施用
    毒品案件，經法院判處應執行有期徒刑1年2月確定，前揭 2
    罪接續執行結果，甫於99年1月5日假釋出監（尚未假釋期滿
    ）。詎仍未悛悔，復基於施用第一級毒品海洛因之犯意，於
    100年5月13日14時30分許，在本署採尿室接受採尿檢驗之前
    數日內某時，在其位於臺中市○○區○○路52巷58弄11號之
    住處，以摻入香菸吸食之方式，施用第一級毒品海洛因1 次
    。嗣於100年5月13日依本署觀護人指示，至本署採尿室採集
    尿液後，檢體經送檢驗結果，呈嗎啡陽性反應，因而查知上
    情。
二、案經本署檢察官簽分偵辦。
        證據並所犯法條
一、上揭犯罪事實，業據被告楊竣評於偵查中自白不諱，並有中
    山醫學大學附設醫院檢驗科藥物檢測中心尿液檢驗報告書 1
    份（編號：000000000 ）在卷可稽。足認被告自白施用第一
    級毒品犯行核與事實相符。又被告前曾因2 度施用毒品案件
    ，經依法院裁定送觀察、勒戒，嗣無傾向後釋放等情，亦有
    不起訴處分書、本署刑案資料查註紀錄表及全國施用毒品案
    件紀錄表各乙份在卷可參。職是，本件被告上開施用毒品犯
    行，距其初犯觀察、勒戒執行完畢之釋放日，雖已逾5 年，
    惟其既於上述觀察、勒戒執行完畢後5 年內，又再犯施用毒
    品案件，顯見先前所實施之觀察、勒戒，尚不足以遮斷其施
    用毒品之毒癮，揆諸毒品危害防制條例第20條、第23條的立
    法理由，其本件犯行非屬該條例第20條第3項所定「5年後再
    犯」之情形，自應逕行追訴。綜上所述，被告再犯本件施用
    毒品之犯嫌，應堪認定。
二、核被告楊竣評所為，係犯毒品危害防制條例第10條第1 項施
    用第一級毒品罪嫌。又被告於受有期徒刑之執行完畢後（有
    本署刑案資料查註紀錄表在卷足憑），5 年內故意再犯本件
    有期徒刑以上之罪，為累犯，並請依刑法第47條第1 項之規
    定，加重其刑。
三、依毒品危害防制條例第23條第2 項、刑事訴訟法第251條第1
    項提起公訴。
    此    致
臺灣臺中地方法院
中    華    民    國    100    年    8    月    10    日
                               檢 察 官  林蓉蓉
本件正本證明與原本無異
中    華    民    國    100    年    8    月    22    日
                               書 記 官  吳孟燕
所犯法條：
毒品危害防制條例第10條第1項、第2項：
施用第一級毒品者，處 6 月以上 5 年以下有期徒刑。
施用第二級毒品者，處 3 年以下有期徒刑。